【裁判字號】    97,訴,1585
【裁判日期】    971120
【裁判案由】    搶奪等
【裁判全文】
臺灣高雄地方法院刑事判決              97年度訴字第1585號
公  訴  人  臺灣高雄地方法院檢察署檢察官
被      告  甲○○
上列被告因搶奪等案件，經檢察官提起公訴（97年度偵字第2841
7 號），被告就被訴事實為有罪之陳述，經本院合議庭裁定由受
命法官獨任進行簡式審判程序，本院判決如下：
    主  文
甲○○犯搶奪罪伍次，各處有期徒刑捌月；又犯竊盜罪次，各
處有期徒刑肆月。應執行有期徒刑年陸月。
    犯罪事實及理由
一、犯罪事實：甲○○意圖為自己不法之所有，分別基於竊盜及
    搶奪之犯意，於附表編號二、五、七號所示時間、地點，徒
    手竊取洪江清（庚○○使用）、戊○○、辛○○等人之機車
    ，得手後作為犯案之交通工具，並於附表編號一、三、四、
    六、八號所示時間、地點，搶奪丙○○、乙○○、丁○○、
    壬○○、癸○○如附表所示財物得手。嗣於民國97年10月4
    日19時19分許，在高雄市新興區○○○路109 號前，發現甲○○騎乘戊○○所失竊之車號XWV-436 號重型機車，乃加以
    逮捕，並循線查獲其餘案件。
二、認定事實所憑之證據：
  (一)被告甲○○於警詢、偵訊及本院審理時之自白。
  (二)被害人丙○○、庚○○、乙○○、丁○○、戊○○、壬○○
    、辛○○、癸○○於警詢中之指述（見警卷第7 至10頁、第
    15至22頁）及證人王世仁、許仲翰於警詢中之證述（見警卷
    第11至14頁）。
  (三)扣押筆錄、扣押物品目錄表各5 份（見警卷第53、54、56、
    57、59、60、62至64、66、67頁）、贓物認領保管單7 份（
    見警卷第28至34頁）、照片40張（見警卷第35至44頁）。
  (四)收當物品登記簿（日報表）、當票、振泰當鋪營利事業登記
    證各1 份（見警卷第47、48頁）。
三、核被告就附表編號一、三、四、六、八所為，均係犯刑法第
    325 條第1 項之搶奪罪，就附表編號二、五、七所為，則均
    係犯刑法第320 條第1 項普通竊盜罪。被告所犯上開5 次搶
    奪罪及3 次竊盜罪，犯意各別，行為互殊，應分論併罰。爰
    審酌被告前有違反毒品危害防制條例、竊盜罪前科，有臺灣
    高等法院被告前案紀錄表1 份在卷可按，素行非佳，其年輕
    力壯，不思正途以賺取財物，竟先後5 次以搶奪方式及3 次
    竊盜方式不法獲取財物，造成被害人生活不便及財物損失，
    更危害社會治安。另衡以被告搶得財物非鉅，且被害人部分
    遭搶及遭竊之財物，業已領回（見警卷第28至34頁贓物認領
    保管單7 紙），犯罪所生損害已有減輕，被告犯後坦承犯行
    ，態度良好及被告犯罪之動機、目的、智識程度、生活狀況
    暨公訴人對本案科刑範圍之意見等一切情狀，分別量處如主
    文所示之刑，並定其應執行之刑，以資懲儆。
據上論斷，應依刑事訴訟法第273 條之1 第1 項、第284 條之1
、第299 條第1 項前段、第310 條之2 、第454 條第1 項，刑法
第325 條第1 項、第320 條第1 項、第51條第5 款，刑法施行法
第1 條之1 第1 項、第2 項前段，判決如主文。
本案經檢察官己○○到庭執行職務。
中    華    民    國    97    年    11    月    20    日
                  刑事第十八庭  法  官  林永村
以上正本證明與原本無異。
如不服本判決應於收受本判決後10日內向本院提出上訴書狀，並
應敘述具體理由，如未敘述上訴理由者，應於上訴期間屆滿後20
日內補提理由書狀於本院（均須按他造當事人之人數附繕本）「
切勿逕送上級法院」。
中    華    民    國    97    年    11    月    20    日
                                書記官  李祥銘
附表：
┌──┬─────────┬──────────────┬─────────┬────────┐
│編號│時間              │地點                        │物品              │備註            │
├──┼─────────┼──────────────┼─────────┼────────┤
│一  │97年 9月25日19時52│高雄市三民區○○○路94巷口  │丙○○之女用黃色皮│騎乘車號VUP-92│
│    │分許。            │                            │包（內有ALC-VEL 廠│  9 號王世仁之輕│
│    │                  │                            │牌、CT-300型白色行│  機車作案。    │
│    │                  │                            │動電話1支、現金500│97年10月4 日19│
│    │                  │                            │元、國民身分證、國│  時19分許查獲時│
│    │                  │                            │民健康保險卡、汽機│  ，在甲○○隨身│
│    │                  │                            │車駕照、第一銀行及│  背包內起獲ALC-│
│    │                  │                            │彰化銀行提款卡各 1│  VEL廠牌、CT-30│
│    │                  │                            │張）。            │  0型行動電話1支│
│    │                  │                            │                  │  （已發還）。  │
│    │                  │                            │                  │其餘物品丟棄在│
│    │                  │                            │                  │  高雄市三民區覺│
│    │                  │                            │                  │  民路旁寶珠溝內│
│    │                  │                            │                  │  （未尋獲）。  │
│    │                  │                            │                  │犯搶奪罪。    │
├──┼─────────┼──────────────┼─────────┼────────┤
│二  │97年 9月29日21時許│高雄市○○區○○路及青島街口│洪江清所有，庚○○│犯以下2 件搶奪│
│    │。                │。                          │使用之車號 PDQ-830│  案件後因汽油即│
│    │                  │                            │號重機車。        │  將耗盡，乃丟棄│
│    │                  │                            │                  │  在高雄市三民區│
│    │                  │                            │                  │  熱河一街120 巷│
│    │                  │                            │                  │  19號前（已尋獲│
│    │                  │                            │                  │  及發還）。    │
│    │                  │                            │                  │犯竊盜罪。    │
├──┼─────────┼──────────────┼─────────┼────────┤
│三  │97年10月2日2時許。│高雄市新興區○○○路189號前 │乙○○之女用咖啡色│丟棄在高雄市前│
│    │                  │。                          │皮包（內有現金5011│  金區○○路71號│
│    │                  │                            │元、鑰匙 1支、淡紫│  前運河內（除現│
│    │                  │                            │色錢包、咖啡色錢包│  金5000元外，均│
│    │                  │                            │各1 個、國民健康保│  已尋獲及發還）│
│    │                  │                            │險卡1 張、電動鐵捲│  。            │
│    │                  │                            │門遙控器、升降機遙│犯搶奪罪。    │
│    │                  │                            │控器各1 個、大發汽│                │
│    │                  │                            │車電源鑰匙及中央遙│                │
│    │                  │                            │控器1 組）。      │                │
├──┼─────────┼──────────────┼─────────┼────────┤
│四  │97年10月 2日10時25│高雄市前金區○○○路、仁德路│丁○○之咖啡色小錢│現金供己花用，│
│    │分許。            │口。                        │包（內有國民身分證│  錢包丟棄在不詳│
│    │                  │                            │、國民健康保險卡各│  地點。        │
│    │                  │                            │1張、紙鈔7百元及零│犯搶奪罪。    │
│    │                  │                            │錢若干、第一銀行提│                │
│    │                  │                            │款卡1張）。       │                │
├──┼─────────┼──────────────┼─────────┼────────┤
│五  │97年10月 2日15時許│高雄市三民區○○○路 167號前│戊○○之車號XWV-43│鑰匙未拔。    │
│    │。                │。                          │6號重機車1輛。    │犯竊盜罪。    │
├──┼─────────┼──────────────┼─────────┼────────┤
│六  │97年10月 2日16時許│高雄市新興區○○○路及民生一│壬○○之女用格紋手│零錢取走，其餘│
│    │。                │路口。                      │提袋（內有白色上衣│  物品丟棄在高雄│
│    │                  │                            │1件、鑰匙1串、亞太│  市○○區○○街│
│    │                  │                            │BirdC615型行動電話│  103 巷內廢棄房│
│    │                  │                            │1支、錢包1個、國民│  屋牆邊（已尋獲│
│    │                  │                            │身分證1張）       │  及發還 ）。   │
│    │                  │                            │                  │犯搶奪罪。    │
├──┼─────────┼──────────────┼─────────┼────────┤
│七  │97年10月 3日19時許│高雄市○○區○○路高雄醫學大│辛○○之車號XWX-17│已尋獲及發還。│
│    │。                │學旁。                      │1號重機車。       │犯竊盜罪。    │
├──┼─────────┼──────────────┼─────────┼────────┤
│八  │97年10月 3日21時許│高雄市新興區○○○路26號前。│癸○○之女用黑色方│現金取用。    │
│    │。                │                            │形肩包（內有現金75│行動電話 2支、│
│    │                  │                            │00元、SONY ERICSON│  數位相機 1台，│
│    │                  │                            │廠牌、型號 W550I號│  持往高雄市新興│
│    │                  │                            │行動電話與 GRUNDIG│  區○○○路 202│
│    │                  │                            │廠牌行動電話各 1支│  號振泰當鋪典當│
│    │                  │                            │、BenQ廠牌數位相機│  給不知情之許仲│
│    │                  │                            │1台）             │  翰。          │
│    │                  │                            │                  │其餘物品丟棄在│
│    │                  │                            │                  │  高雄市前金區新│
│    │                  │                            │                  │  盛街 103巷內廢│
│    │                  │                            │                  │  棄房屋牆邊（已│
│    │                  │                            │                  │  尋獲）。      │
│    │                  │                            │                  │犯搶奪罪。    │
└──┴─────────┴──────────────┴─────────┴────────┘
附錄本判決論罪科刑法條：
中華民國刑法第325條
(普通搶奪罪)
意圖為自己或第三人不法之所有，而搶奪他人之動產者，處6 月
以上5 年以下有期徒刑。
因而致人於死者，處無期徒刑或7 年以上有期徒刑，致重傷者，
處3 年以上10年以下有期徒刑。
第1 項之未遂犯罰之。
中華民國刑法第320條
（普通竊盜罪、竊佔罪）
意圖為自己或第三人不法之所有，而竊取他人之動產者，為竊盜
罪，處5 年以下有期徒刑、拘役或 5 百元以下罰金。
意圖為自己或第三人不法之利益，而竊佔他人之不動產者，依前
項之規定處斷。
前二項之未遂犯罰之。


司法院資訊處製作；財團法人民間司法改革基金會備份。
